【裁判字號】    99,易,1150
【裁判日期】    990430
【裁判案由】    竊盜
【裁判全文】
臺灣臺北地方法院刑事判決              99年度易字第1150號
    公  訴  人  臺灣臺北地方法院檢察署檢察官
    被      告  甲○○
上列被告因竊盜案件，經檢察官提起公訴（99年度偵字第6641號
），被告就被訴事實為有罪之陳述，本院裁定進行簡式審判程序
，判決如下：
    主      文
甲○○竊盜，共肆罪，均累犯，各處有期徒刑月，如易科罰金
，均以新臺幣壹仟元折算壹日。應執行有期徒刑拾月，如易科罰
金，以新臺幣壹仟元折算壹日。
    事實及理由
一、程序部分：本件係經被告甲○○於本院審理時就被訴事實為
    有罪之陳述，而經本院裁定以簡式審判程序加以審理，則依
    據刑事訴訟法第273條之2、同法第159條第2項之規定，不適
    用傳聞法則有關限制證據能力之相關規定；並得依同法第31
    0條之2，準用同法第454條之規定製作略式判決書，依法僅
    需記載犯罪事實、證據名稱及應適用之法條，並得以簡略方
    式為之，如認定之犯罪事實、證據及應適用之法條，與檢察
    官聲請簡易判決處刑書或起訴書之記載相同者，得引用之，
    合先敘明。
二、本件犯罪事實、證據及應適用之法條，除均引用檢察官起訴
    書（如附件）相同部分之記載外：
    （一）犯罪事實首行至第3行更補為：「甲○○前於民國96
          年間，因誣告案件，經本院以96年度簡字第1297號判
          處拘役40日，緩刑2年，嗣撤銷緩刑並減為拘役20日
          確定；另於同年間，因違反家庭暴力防治案件，經本
          院以96年度簡字第2053號判決罰金新臺幣3萬元，緩
          刑3年（嗣撤銷緩刑）、以96年度簡字第3239號判決
          拘役10日確定；又於同年間因犯詐欺及違反家庭暴力
          防治案件，分別經本院以96年度易字2731號、96年度
          易字第2816號判決有期徒刑2月、3月確定，並經本院
          以97年度聲字第172號裁定應執行有期徒刑4月確定。
          復因於97、98年間多次竊盜案件，分經本院以97年度
          簡字第764號、97年度易字第1338號、97年度簡字第
          3878號、97年易字第1724號判決拘役30日、55日、30
          日、30日、30日及有期徒刑2月確定；前開拘役嗣經
          本院以97年度聲字第2927號裁定應執行拘役119日確
          定。上揭徒刑、拘役及罰金易服勞役均接續執行，甫
          於98年5月25日縮刑期滿執行完畢（構成累犯）。其
          另於98年6月15日、99年1月16日、25日，因犯3起竊
          盜案件，先後經本院以98年度簡字第2842號、99年度
          簡字第462號、99年度易字第615號判決拘役40日（已
          執行完畢）、有期徒刑3月（尚未執行）、拘役50日
          （尚未執行）確定。」，並於第7行增補「（1瓶售價
          新臺幣69元，3瓶共價值207元）」、第11行增補「（
          分別價值為138元、199元、189元，共計526元）」、
          第15行增補「分別價值72元、119元、89元，共計280
          元）」、第19行增補「（共計276元）」。
    （二）證據增載：「被告於本院審理時均坦承竊盜犯行，並
          當庭為認罪之表示（見本院卷99年4月23日審判筆錄
          ）」。
    （三）應適用之法條補充：又本件被告於偵查中己供承：我
          每次偷完都很後悔，可是我每次都會起意去偷等語（
          見偵查卷第85頁），足認被告本件4次竊盜犯行，非
          基於單一犯意，徵以其各次犯案時間差距，少者2日
          ，多則1月有餘，非於密切接近之時間內為之，各次
          竊盜行為均可獨立觀察，依一般社會通念，在刑法評
          價上，自無從逕視為數個舉動之接續行為包括之一罪
          關係，併此說明。
三、爰審酌被告有如前述之前科，且已犯多起竊盜案件（為累犯
    ），其素行非佳，有臺灣高等法院被告前案紀錄表1份在卷
    可考，其不知警惕，猶再犯4起竊盜犯行，其犯罪之動機、
    目的係因一時貪念，其犯罪之手段尚稱和平，前3次竊盜所
    得之物，均供被告使用，無法返還予被害人，業據被告供承
    在卷（見偵查卷第84頁），僅99年3月10日當日竊得之物已
    由被害人領回，有贓物認領保管單1紙附卷可憑，斟酌被害
    人所受財產上損失尚非甚鉅，惟其竊盜犯行導致被害商家因
    屢遭竊而不堪其擾，犯罪所生之危害，復斟酌被告於本院審
    理時均坦承犯行，犯後態度良好及其身體健康、生活狀況、
    智識程度等一切情狀，分別量處如主文所示之刑並定應執行
    刑及諭知易科罰金之折算標準，以示懲儆。檢察官雖當庭對
    被告具體求刑有期徒刑1年，然被告當庭表示願受有期徒刑
    10月之刑度（均見本院卷99年4月23日審判筆錄），經本院
    審酌前揭各情，並斟酌被告另案於99年1月16日為同類竊盜
    犯罪，業經本院判決有期徒刑3月在案，基於衡平原則，認
    如主文所示之刑度，已屬相當，在此說明。
四、至於檢察官另以：被告於短時間內密集犯案且為竊盜累犯，
    足認被告有犯罪習慣，僅以單純施以刑罰，恐難收矯正之效
    ，而聲請併宣告強制工作等語，固非無見。按有犯罪之習慣
    者，於刑之執行前，令入勞動場所，強制工作，刑法第90條
    第1項定有明文；惟按竊盜犯及與竊盜案件有關之贓物犯，
    其應執行之刑未達1年以上者，不適用竊盜犯贓物犯保安處
    分條例，為該條例第2條第4項所明定；又本條例所稱應執行
    之刑，限於因犯該條例所定之竊盜罪或贓物罪所定之應執行
    刑（法院辦理竊盜犯贓物犯保安處分條例案件應行注意事項
    第2項、最高法院96年度臺非字第336號判決要旨可供參攷）
    。本件被告經判決之應執行刑未達1年，依法不得依竊盜犯
    贓物犯保安處分條例宣告強制工作，且被告雖於97至99年間
    曾犯竊盜案件，經法院判刑確定在案，有上揭被告前案紀錄
    表可考，惟究否得因此即認被告具犯罪習慣，尚非無疑，更
    何況，本件被告竊盜犯行之情節，尚屬輕微，所竊得之財物
    價值非鉅，多屬日常食物或用品，被告於本院審理時坦承犯
    行不諱，非無後悔之意，並據其供承：有固定工作及收入等
    語，既經本院宣告如主文所示之刑及定應執行刑有期徒刑10
    月，對其本案竊盜犯行之處罰，已屬相當，足收儆懲之效，
    亦無再令其強制工作之必要，附此說明。
五、爰依刑事訴訟法第299條第1項前段、第273條之1第1項、第
    310條之2、第454條第1項、第2項，刑法第320條第1項、第
    47條第1項、第51條第5款、第41條第1項前段、第8項，刑法
    施行法第1條之1第1項、第2項前段，判決如主文。
六、如不服本件判決，得自收受送達之日起10日內，向本院提起
    上訴。
本案經檢察官盧慧珊到庭執行職務。
中    華    民    國    99    年    4     月    30    日
                         刑事第十六庭 法  官    徐千惠
上正本證明與原本無異。
如不服本判決應於收受送達後10日內向本院提出上訴書狀，並應
敘述具體理由；其未敘述上訴理由者，應於上訴期間屆滿後20日
內向本院補提理由書（均須按他造當事人之人數附繕本）「切勿
逕送上級法院」。告訴人或被害人如對於本判決不服者，應具備
理由請求檢察官上訴，其上訴期間之計算係以檢察官收受判決正
本之日期為準。
                                      書記官    高心羽
中    華    民    國    99    年    4     月    30    日
附件：（99年度偵字第6641號起訴書）
附錄本案論罪科刑法條：
中華民國刑法第320條：
意圖為自己或第三人不法之所有，而竊取他人之動產者，為竊盜
罪，處五年以下有期徒刑、拘役或五百元以下罰金。
意圖為自己或第三人不法之利益，而竊佔他人之不動產者，依前
項之規定處斷。
前二項之未遂犯罰之。

司法院資訊處製作；財團法人民間司法改革基金會備份。
